台灣台中地方法院刑事判決　　　　　　　　　　　　　九十年度訴字第二六九九號
　　公　訴　人　臺灣臺中地方法院檢察署檢察官
　　被　　　告　甲○○
右列被告因違反毒品危害防制條例案件，經檢察官提起公訴（九十年度毒偵字第四八
一八號），本院判決如左：
    主  文
甲○○連續施用第一級毒品，處有期徒刑捌月。
其餘被訴部分無罪。
    事  實
一、甲○○前因施用毒品案件，經台灣台中地方法院檢察署檢察官聲請本院以八十九
    年度毒聲字第一四四三號裁定送台灣台中看守所附設勒戒處所觀察、勒戒後，認
    無繼續施用毒品之傾向，而由台灣台中地方法院檢察署檢察官於民國（下同）八
    十九年三月十日以八十九年度毒偵字第一五九六號不起訴處分確定。詎仍不知悔
    改，五年內復基於施用第一級毒品之概括犯意，自九十年三月間某日起，至同年
    九月二十一日下午止，在其位於台中市○○街九巷十九號三樓居住處，以將海洛
    因摻入美娜水或食鹽水溶解，再以針筒注射入體內之方式，每隔二、三日施用第
    一級毒品海洛因一次，連續施用多次。嗣於九十年九月二十三日下午四時三十分
    許，為警在台中市○區○○街三十六號三樓處查獲，經採其尿液送驗結果檢出嗎
    啡陽性反應，嗣經台灣台中地方法院檢察署檢察官聲請本院以九十年度毒聲字第
    四七六三號裁定送台灣台中看守所附設勒戒處所觀察、勒戒後，認有繼續施用毒
    品之傾向。
二、案經臺中市警察局第三分局報告臺灣臺中地方法院檢察署檢察官偵查起訴。
    理  由
甲、有罪部分：
一、右揭事實業據被告甲○○於本院審理時坦承不諱，且被告為警查獲後所採集之尿
    液及於台灣台中看守所附設勒戒處所執行觀察勒戒時所採集之尿液，經送長興醫
    院、台中市衛生局及詮昕科技股份有限公司檢驗結果，確呈人體吸用海洛因後之
    嗎啡陽性反應，有長興醫院出具之毒藥物濃度測定檢驗報告單、台中市衛生局煙
    毒尿液檢驗成績書及詮昕科技股份有限公司出具之濫用藥物尿液檢驗報告各一紙
    在卷可證。又被告前因施用毒品案件，經本院以八十九年度毒聲字第一四四三號
    裁定送觀察、勒戒後，認無繼續施用毒品傾向，經台灣台中地方法院檢察署檢察
    官於八十九年三月十日以八十九年度毒偵字第一五九六號不起訴處分確定，有台
    灣台中地方法院檢察署刑案資料查註紀錄表一份附卷可稽；另被告於五年以內再
    犯施用第一級毒品海洛因罪，經本院以九十年度毒聲字第四七六三號裁定送觀察
    勒戒後，認有繼續施用毒品之傾向，有臺灣臺中看守所附設勒戒所九十年十月五
    日九十中所正總字第三二三０號函及所附證明書各一份附卷可參。事證明確，被
    告犯行堪予認定。
二、核被告所為，係犯有毒品危害防制條例第十條第一項之施用第一級毒品罪。又被
    告持有第一級毒品海洛因，嗣進而施用之，其持有之低度行為應為施用之高度行
    為所吸收，不另論罪。被告先後多次施用第一級毒品海洛因犯行，時間緊接，犯
    罪構成要件相同，顯係基於概括之犯意為之，為連續犯，依刑法第五十六條之規
    定以一罪論，並加重其刑。爰審酌被告前有施用毒品犯行，經檢察官聲請本院裁
    定觀察、勒戒後，認無繼續施用毒品之傾向，為不起訴處分確定後，猶故態復萌
    ，再施用毒品海洛因不輟，無視於毒品對於自身健康之戕害及國家對於杜絕毒品
    犯罪之禁令，惡性非輕，然被告犯後尚知悔悟，坦承犯行，態度良好等一切情狀
    ，量處如主文所示之刑。另扣案之第一級毒品海洛因（驗餘淨重三．一四公克）
    、第二級毒品安非他命一包（毛重０．四公克）、玻璃吸食器一組及吸管勺子三
    支，均據被告於警訊、偵查中及本院審理時否認為其所有，辯稱該等物品均係乙
    ○○或丙○○所有等語，核與案外人丙○○於警訊中供稱該等物品均係乙○○所
    有等語，及案外人乙○○、張永松、周凱勛於警訊中均供稱該等物品均係丙○○
    所有等語相符，是被告上揭辯稱應堪採信，該等扣案物品既非被告所有，且非被
    告施用毒品所用之物，復經本院以九十年度聲字第四二七五號裁定宣告沒收銷燬
    ，有該裁定書一份在卷足稽，為避免重覆執行，爰不併予宣告沒收，附此敘明。
乙、無罪部分：
一、公訴意旨另以：被告甲○○復於九十年九月二十三日當日或往前回溯三日內某時
    ，在不詳地點，施用第二級毒品安非他命一次，認被告另涉犯違反毒品危害防制
    條例第十條第二項罪嫌云云。
二、按犯罪事實應依證據認定之，無證據不得推定其犯罪事實。又不能證明被告犯罪
    者，應諭知無罪之判決，刑事訴訟法第一百五十四條、第三百零一條第一項分別
    定有明文。
三、公訴人認被告另涉犯施用第二級毒品安非他命罪嫌，係以被告經本院裁定入台灣
    台中看守所附設勒戒處所執行觀察勒戒時，所採集之尿液經送驗結果，除呈嗎啡
    陽性反應外，復呈安非他命類陽性反應，有詮昕科技股份有限公司出具之濫用藥
    物尿液檢驗報告一紙附卷為其主要論據，惟訊據被告甲○○堅詞否認有施用第二
    級毒品安非他命之犯行；經查：被告於九十年九月二十三日下午四時三十分許為
    警查獲後，配合警方至台中市南區長興醫院採集尿液作藥物濃度檢驗結果，並未
    呈安非他命類陽性反應，有長興醫院出具之毒藥物濃度測定檢驗報告單一紙在卷
    可考（見偵查卷第二四頁），且警方事後將所採集被告之尿液送台中市衛生局檢
    驗結果，亦未呈甲基安非他命陽性反應，有台中市衛生局煙毒尿液檢驗成績書一
    紙附卷足參，雖被告於台灣台中看守所附設勒戒處所執行觀察勒戒時，所採集之
    尿液經送驗結果呈安非他命類陽性反應，惟據詮昕科技股份有限公司九十年十二
    月二十一日詮昕第九０００三八號函覆本院稱：「本公司之初篩檢驗方法為酵素
    免疫分析法，．．．該檢體於九月二十五日上機做初篩檢驗，當批次之閾值為安
    非他命類：490ng\ml、鴉片類：350ng \ml，該檢體之檢出值：安非他命類：803
    ng\ml、鴉片類：7129ng\ml，故判定兩者皆呈陽性。任何初篩檢驗方法都不免有
    其他藥物之交叉反應，故只能做為參考依據，若要真正確認是否為違禁藥物所引
    起的陽性反應，需再進一步做確認檢驗（氣相層析質譜儀法）才能鑑別。本公司
    所驗被告的尿液採集日期為九月二十四日，顯然與另兩件檢驗報告的檢測檢體並
    非同一日同一瓶；因不同檢體，且所用初步篩檢方法不同，故安非他命類的初篩
    檢驗結果不同，無從認定可者檢驗較為精確。」等語，足見此份濫用藥物尿液檢
    驗報告既非以氣相層析質譜儀法為檢驗方法，其精確度本屬可疑，雖經該公司判
    定為陽性反應，然非無偽陽性之可能，況被告為警查獲後之第一時間經採尿送檢
    驗結果並未呈安非他命陽性反應，有上開長興醫院出具之毒藥物濃度測定檢驗報
    告單及台中市衛生局煙毒尿液檢驗成績書各一紙在卷足稽，堪認被告前揭否認施
    用第二級毒品安非他命辯詞應堪採信。此外，復無其他積極證據足資證明被告確
    有此部分犯行，應認被告施用安非他命之犯罪嫌疑尚有不足，依照首揭說明，自
    應為無罪之諭知。
據上論斷，應依刑事訴訟法第二百九十九條第一項前段、第三百零一條第一項，毒品
危害防制條例第十條第一項、第二十條第三項前段，刑法第十一條前段、第五十六條
，判決如主文。
中      華      民      國    九十一    年      一      月    二十五    日
                                臺灣臺中地方法院刑事第六庭
                                        法  官  許  月  馨
右正本證明與原本無異。
如不服本判決，應於判決送達後十日內向本院提出上訴狀，上訴於臺灣高等法院臺中
分院( 須附繕本 )。
                                        書記官
中      華      民      國    九十一    年      一      月    二十五    日
附錄所犯法條：
毒品危害防制條例第十條第一項：施用第一級毒品者，處六月以上五年以下有期徒刑
。
